【裁判字號】    99,家聲,182
【裁判日期】    991103
【裁判案由】    確認遺產管理
【裁判全文】
臺灣屏東地方法院民事裁定             99年度家聲字第182號
聲  請  人  被繼承人甲○○○之遺產管理人即史雙全律師
上列聲請人就被繼承人甲○○○遺產管理事件，聲請陳報管理職
務終結，本院裁定如下：
    主  文
聲請駁回。
    理  由
一、聲請人意旨略以：聲請人前經鈞院以99年度財管字第4 號選
    定為被繼承人甲○○○之遺產管理人，聲請人已依法為公示
    催告，刊登新聞紙、發函財政部高雄市國稅局，法務部行政
    執行署屏東行政執行處函詢有關遺產處理事宜。聲請人接任
    遺產管理人職務已3 個多月，職務已終竣，爰並依民法第11
    79條規定編製遺產清冊，請求准予備查等語。
二、按法院選任之遺產管理人或遺產清理人於職務執行完畢後，
    應向法院陳報處理遺產之狀況並提出有關文件，非訟事件法
    第155 條定有明；又遺產管理人之職務如左：…三聲請法院
    依公示催告程序，限定一年以上之期間，公告被繼承人之債
    權人及受遺贈人，命其於該期間內報明債權及為願受遺贈與
    否之聲明，被繼承人之債權人及受遺贈人為管理人所已知者
    ，應分別通知之。四清償債權或交付遺贈物。五有繼承人承
    認繼承或遺產歸屬國庫時，為遺產之遺交，民法第1179條第
    1 項第3 、4 、5 款亦定有明文。
三、經查，本件聲請人上開之主張，雖據提出遺產清冊、財政部
    高雄市國稅局97年及98年度綜合所得稅各類所得資料清單、
    財產歸屬資料清單、法務部行政執行署屏東行政執行處執行
    命令、本院繳費證明、本院公告、本院99年度家催字第81號
    、民眾時報廣告費收據影本等件為證，惟遺產管理人之職務
    為搜尋繼承人、債權人及受遺贈人、編製遺產清冊、清償債
    務、或交付遺贈物及遺產之移交等遺產清算事務，是遺產管
    理人必須完成上開事務後，依前開揭非訟事件法規定向法院
    陳報處理遺產狀況，並提出相關文件後，始得聲請陳報終結
    遺產管理人職務。然查，本件被繼承人甲○○○之遺產公示
    催告事件，本院99年度家催字第81號裁定指定之公示催告期
    間定為1 年2 月，可認公示催告期限尚未屆滿，是否仍有被
    繼承人之債權人、或受遺贈人報明債權或為願受遺贈與否之
    聲明，尚不得而知，揆諸前開之說明，聲請人難謂已執行完
    畢遺產管理人之職務，從而聲請人聲請終結遺產管理人職務
    ，為無理由，應予駁回。
中    華    民    國    99    年    11    月    3     日
                        家事庭法  官  朱盈吉
以上正本係照原本作成。
如不服本裁定應於送達後10日內向本院提出抗告狀，並繳納抗告
費新臺幣1,000元。
中    華    民    國    99    年    11    月    3     日
                              書記官  蔡明株

司法院資訊處製作；財團法人民間司法改革基金會備份。
